fr: Configuration des ressorts du piège: 2 ressorts; 4 ressorts; 6 ressorts; Double ressort; Ressort simple; Autre
cs: Konfigurace pružiny pasti: Dvě vinuté pružiny; Čtyři vinuté pružiny; Šest vinutých pružin; Dvojitá pružina; Jednoduchá pružina; Jiná
pl: Konfiguracja sprężyn pułapki: 2 sprężyny zwojowe; 4 sprężyny zwojowe; 6 sprężyn zwojowych; Podwójna sprężyna; Pojedyncza sprężyna; Inne
sl-SI: Konfiguracija vzmeti past: Dve vijačni vzmeti; Štiri vijačne vzmeti; Šest vijačnih vzmeti; Dvojna vzmet; Enojna vzmet; Drugo
el: Διαμόρφωση ελατηρίων παγίδας: 2 ελατηρίων; 4 ελατηρίων; 6 ελατηρίων; Διπλό ελατήριο; Μονό ελατήριο; Άλλο
ro-RO: Configurația arcului capcanei: Cu 2 arcuri; Cu 4 arcuri; Cu 6 arcuri; Arc dublu; Arc simplu; Altele
fi: Ansan jousen rakenne: 2-jousinen; 4-jousinen; 6-jousinen; Kaksoisjousi; Yksittäisjousi; Muu
sk-SK: Konfigurácia pružiny pasce: 2-vinutá; 4-vinutá; 6-vinutá; Dvojitá pružina; Jednoduchá pružina; Iné
it: Configurazione della molla della trappola: 2 molle; 4 molle; 6 molle; A doppia molla; A molla singola; Altro
nl: Val veerconfiguratie: 2-coil; 4-coil; 6-coil; Dubbele veer; Enkele veer; Overig
tr: Tuzak yay konfigürasyonu: 2 yaylı; 4 yaylı; 6 yaylı; Çift yaylı; Tek yaylı; Diğer
th: การกำหนดค่าสปริงดักจับ: 2 คอยล์; 4 คอยล์; 6 คอยล์; สปริงคู่; สปริงเดี่ยว; อื่นๆ
hu: Csapdarugó konfigurációja: Kéttekercses; Négytekercses; Hattekercses; Dupla rugós; Szimpla rugós; Egyéb
da: Fjederkonfiguration for fælde: 2-spiralfjeder; 4-spiralfjeder; 6-spiralfjeder; Dobbelt fjeder; Enkelt fjeder; Andet
lt-LT: Spąstų spyruoklės konfigūracija: 2 spyruoklių; 4 spyruoklių; 6 spyruoklių; Dviguba spyruoklė; Viena spyruoklė; Kita
zh-TW: 陷阱彈簧配置: 雙圈彈簧; 四圈彈簧; 六圈彈簧; 雙彈簧; 單彈簧; 其他
pt-BR: Armadilha configuração da mola: 2 molas; 4 molas; 6 molas; Mola dupla; Mola simples; Outro
pt-PT: Configuração das molas da armadilha: 2 espiras; 4 espiras; 6 espiras; Mola dupla; Mola simples; Outro
es: Configuración del resorte de la trampa: 2 resortes; 4 resortes; 6 resortes; Doble resorte; Resorte simple; Otra
de: Federkonfiguration der Falle: 2 Spiralfedern; 4 Spiralfedern; 6 Spiralfedern; Doppelfeder; Einzelfeder; Sonstige
ru: Конфигурация пружин ловушки: 2 витые пружины; 4 витые пружины; 6 витых пружин; Двойная пружина; Одинарная пружина; Другое
ja: 罠スプリング構成: 2 コイル; 4 コイル; 6 コイル; ダブルスプリング; シングルスプリング; その他
nb: Konfigurasjon av fellefjær: 2-fjærs; 4-fjærs; 6-fjærs; Dobbeltfjær; Enkeltfjær; Annet
ko: 덫 스프링 구성: 2-코일; 4-코일; 6-코일; 이중 스프링; 단일 스프링; 기타
en: Trap spring configuration: 2-coil; 4-coil; 6-coil; Double spring; Single spring; Other
sv: Konfiguration av fällfjädern: 2-spolig; 4-spolig; 6-spolig; Dubbelfjäder; Enkelfjäder; Övrigt
bg-BG: Конфигурация на пружините на капана: С 2 намотки; 4-coil; 6-coil; Двойна пружина; Единична пружина; Друго
zh-CN: 陷阱弹簧配置: 2 圈; 4 圈; 6 圈; 双弹簧; 单弹簧; 其他
vi: Cấu hình lò xo bẫy: 2 lò xo cuộn; 4 lò xo cuộn; 6 lò xo cuộn; Lò xo kép; Lò xo đơn; Khác
hr-HR: Konfiguracija opruge zamke: 2 zavojnice; 4 zavojnice; 6 zavojnica; Dvostruka opruga; Jednostruka opruga; Ostalo